# 半年度审阅报告

提问人：大葱拌牛肉 时间：2017-08-05 22:42:39
根据审计准则，出半年度审阅报告的话，还需要取得银行的对账单吗？还是说只是询问一下公司的管理层就可以？

回答人：chenyiwei
基本的审阅程序是以询问和分析程序为主，在 2101 号审阅准则的指南中有参考示例。如果在执行这些示例程序的过程中未发现异常，可以不扩展审阅程序的性质、时间和范围；如果发现异常就要追查，此时可能采用的应对程序就可能包括但不限于取得对账单、函证、监盘等。

提问人：大葱拌牛肉 时间：2017-08-15 09:10:02
请问半年度的审阅报告中利润表与现流表，所有者权益变动表的上期数是去年全年还是去年 1 ～ 6 月？

回答人：chenyiwei
这些报表都是时期数报表，所以在按照企业会计准则编制的半年度报表中，前期比较数据是上年同期，即去年 1 ～ 6 月。